

Contacto

Celular:

+54 3472 507799

Email:

Leoneljoselavallen@gmail.com

Ciudad:

Leones, Córdoba. C.p: 2594

Dirección:

San José 1194

Varios

Habilitaciones:

Licencia de conducir B2 al día (B2 - Automoviles y camionetas hasta 3.500 Kg. Y arrastren un remolque de hasta 750 Kg. Incluye B1

Desarrollo y diseño:

- · HTML 5
- ·css
- Wordpress
- · Edición de video

LEONEL JOSÉ LAVALLÉN

Carta de Presentación

A quien corresponda; me pongo en contacto con ustéd para hacerle llegar mi curriculum con mis datos personales y mi experiencia laboral. Me gustaría trabajar en su empresa y desarrollar las actividades o trabajos que ustéd necesite.

Experiencia Laboral

Seguridad y defensa

Ejército Argentino - Cdo Br Aerot 4. | Noviembre 2022 - Actualidad

"Comando de brigada Aerotransportada 4"

- Seguridad y defensa de instalaciones
- Orden, limpieza y mantenimiento
- Adiestramiento operacional

Ayudante de Laboratorista UTE Roggio - Decavial. | Marzo 2021 - Noviembre 2021

- Ensayos dentro y fuera del Laboratorio
- Tareas de secretaria, cargado de datos y supervision de papeles
- Tareas varias en otras areas como: seguridad e higiene, maquinaria y oficina.

Auxiliar de STAFF Rescaldani Producciones. | Junio 2019 - Enero 2022

- Producción técnica general de eventos sociales y escenarios
- Operador de consolas de Audio e Iluminación

Productir acesor de planes de capitalizacion - Vendedor Alcance S.A. de capitalizacion y ahorro | Abril 2022 - Actualidad

- Venta telefonica
- Manejo de CRM y redes sociales
- Post venta

Educación

Primaria:

Instituto General José María Páz Secundaria: E.S.C.B.A Leones

Formación

Profesional:

Primer Nivel Bombero voluntario (cursando actualmente)
Academico:

Academico:

Full stack developer "Open Bootcamp" (cursando actualmente)

Conocimientos

- Lenguaje de programación CSS
- Lenguaje de programación HTML
- Uso de herramienta Office.
- Uso de herramienta Wordpress.
- Venta telefonica y presencial.
- Producción audiovisual.
- Uso de herramientas varias.
- Manejo defensivo.
- Uso de armamento.
- Primeros auxilios y RCP.